臺灣高等法院刑事判決　　　　　　　　　　　　　　九十一年度上訴字第六六五號
　　上　訴　人
　　即　被　告　乙○○
右上訴人因違反著作權法案件，不服臺灣桃園地方法院九十年度訴字第一四一五號，
中華民國九十年十一月十五日第一審判決（起訴案號：臺灣桃園地方法院檢察署九十
年度偵字第一○五七二號、一○一九八號，併辦案號：九十年度偵字第一九八五一號
）提起上訴，本院判決如左：
    主  文
原判決撤銷。
乙○○連續意圖出租而擅自以重製之方法侵害他人之著作財產權，累犯，處有期徒刑
拾月，扣案之如附表一所示之光碟計肆佰參拾玖片、光碟燒錄器參台、片名目錄壹張
及附表二所示之「霹靂異數之龍圖霸業」ＶＣＤ影片光碟第一、二、十一、十二集各
三片，第三、四、五、六、七、八、九、十集各壹片，計貳拾片，均沒收。
        事  實
一、乙○○於民國八十九年二月九日因妨害風化案件經本院判處有期徒刑三月，如易
    科罰金以三百元折算一日，八十九年三月二十三日確定，八十九年四月二十八日
    易科罰金執行完畢。乙○○係址設桃園縣龍潭鄉○○路三二四號「丙○○○○之
    負責人，從事錄影帶節目之出租，明知附表一所示之「一○二真狗」等係美商迪
    士尼企業股份有限公司等公司享有著作權之視聽著作，未經附表所示之美商迪士
    尼企業股份有限公司等公司之同意或授權，不得擅自重製及出租，竟意圖出租，
    且基於概括之犯意，自九十年三月中旬某日起至九十年六月七日下午止，在上址
    所經營之「丙○○○○」，以自己所有之電腦主機所裝置三部燒錄機後，先後多
    次擅自以前揭燒錄機設備，將所購買之有經合法授權及於九十年三、四月間在桃
    園縣龍潭鄉○○街夜市買入未經許可擅自重製之附表所示之「一○二真狗」等影
    音甲○○○○己○○○二至十二片後，即陳列在「丙○○○○」櫃台後方之片架
    上，以每一片，每二天租金新臺幣（下同）六十元，出租予不特定之客人營利，
    嗣於九十年六月七日下午六時三十五分許經警前往「丙○○○○」搜索而查獲上
    情，現場扣得附表所示擅自重製之「一○二真狗」等影音光碟片四百三十九片片
    、乙○○所有供重製前揭「一○二真狗」等影音視聽著作犯罪使用之光碟燒錄器
    三部及出租前揭附表所示重製「一○二真狗」等影音光碟片而供客人選片用之片
    名目錄一張。
二、乙○○復承上犯意，明知附表二所示之「霹靂異數之龍圖霸業」ＶＣＤ影片光碟
    係中龍科技股份有限公司法享有著作權之視聽著作，未經中龍科技股份有限公司
    之同意或授權，不得擅自重製及出租，竟意圖出租，且基於概括之犯意，自九十
    年九月初起，在上址以上開方法己○○○「霹靂異數之龍圖霸業」ＶＣＤ影片光
    碟第一、二、十一、十二集各三片，第三、四、五、六、七、八、九、十集各壹
    片計貳拾片後，即陳列在「丙○○○○」櫃台後方之片架上，以每一片，每二天
    租金六十元，出租予不特定之客人營利，嗣於九十年十一月八日下午三時四十分
    許，經警在桃園縣龍潭鄉○○路三二四號查獲上開盜版之ＶＣＤ影片光碟。
三、案經如附表一所示之著作權人－美商迪士尼企業股份有限公司等公司及附表二所
    示之中龍科技股份有限公司提出告訴後，由桃園縣警察局平鎮分局移送台灣桃園
    地方法院署檢察官偵查起訴，本院審理中，另移請併辦。
        理  由
一、右揭事實，業據被告乙○○別於警訊、偵查及原審審理中供承不諱，且據附表一
    編號一至六十一所示之著作權人美商迪士尼企業股份有限公司等七家公司之告訴
    代理人何明達、丁○○、附表一編號六十二至六十九所示之戊○○○股份有限公
    司之告訴代理人李家慶及附表二所示之著作權人中龍科技股份有限公司之告訴代
    理人孫國仁指述甚詳，並有附表一編號六十二至六十九所示電影視聽著作之財團
    法人電影及錄影著作保護基金會證明書二紙、智慧財產權證明書六份、行政院新
    聞局錄影節目審查合格證明書八紙、授權合約書二份、授權書一份、著作財產權
    讓與證明書六份、電影准演執照二紙、新聞局公告乙紙、經濟部公司執照二紙、
    臺北市政府營利事業登記證二份、桃園縣營利事業登記證一份、附表一編號一至
    六十一之美商迪士尼企業股份有限公司等七家公司之刑事委任狀及授權暨印鑑簽
    字證書文件七份、著作權證明書六十件（皆影本）及現場照片二十張附卷可稽，
    與附表一所示之「一○二真狗」等之電影光碟片四百三十九片、光碟燒錄機三部
    及附表二所示之「霹靂異數之龍圖霸業」ＶＣＤ影片光碟第一、二、十一、十二
    集各三片，第三集、四、五、六、七、八、九、十各壹片，計貳拾片扣案為證，
    而扣案之附表一編號一至六十一之「一○二真狗」等六十一部電影光碟片，係侵
    害附表一編號一至六十一所示之美商迪士尼企業股份有限公司等七家公司著作權
    之擅自重製電影類視聽著作，亦有財團法人電影及錄影著作保護基金會之鑑識報
    告一紙在卷可稽，本件事證明確，被告犯行，洵堪認定。
二、被告明知附表一所示之「一○二真狗」等電影視聽著作及附表二所示之「霹靂異
    數之龍圖霸業」ＶＣＤ影片光碟，分別係附表一所示之美商迪士尼企業股份有限
    公司等公司及附表二所示之中龍科技股份有限公司享有著作權之視聽著作，未經
    附表一所示之美商迪士尼企業股份有限公司等公司及附表二所示之中龍科技股份
    有限公司之同意或授權，不得擅自重製及出租，竟意圖出租，而擅自以重製方式
    侵害迪士尼等公司之著作財產權，且進而陳列出租該重製影音光碟片，核其所為
    係犯著作權法第九十一條第二項之意圖出租而擅自以重製之方法侵害他人之著作
    財產權罪，而其出租之低度行為已為意圖出租而擅自重製之高度行為為吸收，不
    另論罪，公訴人認被告上開出租行為另涉犯著作權法第九十二條之罪，與前開涉
    犯之同法第九十一條第二項之意圖出租而擅自以重製之方法侵害他人之著作財產
    權罪間具方法結果之牽連犯關係，而應依刑法第五十五條規定從一重之著作權法
    第九十一條第二項之意圖出租而擅自以重製之方法侵害他人之著作財產權罪，尚
    有未洽。被告先後重製行為，時間緊接，手法雷同，所犯犯罪構成要件相同之罪
    ，係基於概括犯意為之，應依刑法第五十六條連續犯規定論以一罪，並加重其刑
    。被告於八十九年二月九日因妨害風化案件經原審判處有期徒刑三月，如易科罰
    金以三百元折算一日，八十九年三月二十三日確定，八十九年四月二十八日易科
    罰金執行完畢，有臺灣桃園地方法院檢察署刑案資料查註記錄表、本院被告全國
    前案紀錄表及臺灣高等法院檢察署刑案紀錄簡覆表在卷可認，五年內再犯本件有
    期徒刑以上之罪，為累犯，依法遞加其刑。事實二所示，雖未經起訴，惟與已起
    訴之犯行具有裁判上一罪之連續關係，本院自得併予審究。
三、原審予以論罪科刑，固非無見，惟被告復基於概括之犯意，自九十年九月初起，
    未經中龍科技股份有限公司之同意或授權，在上址以同一方法己○○○中龍科技
    股份有限公司法享有著作權之視聽著作「霹靂異數之龍圖霸業」ＶＣＤ影片光碟
    計貳拾片後，即陳列在「丙○○○○」櫃台後方之片架上，以每一片，每二天租
    金六十元，出租予不特定之客人營利，嗣於九十年十一月八日下午三時四十分許
    ，經警在桃園縣龍潭鄉○○路三二四號查獲上開盜版之ＶＣＤ影片光碟，所為與
    已起訴之犯行具有裁判上一罪之連續關係，原審未併予審究，尚有未洽。被告未
    附理由聲明上訴，固無理由，惟原判決既有可議，自應由本院予以撤銷改判。
四、按刑法第五十六條之連續犯雖以一罪論，但得加重其刑至二分之一其加重多寡，
    當與連續犯行次數之多寡有關，故同一連續犯案件，其所認定犯行次數較少者，
    與所認定犯行次數較多者，兩者適用之連續犯刑罰法條，就形式上觀之，雖無差
    異，但實質上其法條所含刑罰輕重之程序，顯有不同，故第二審法院所認定連續
    犯之次數，倘較第一審法院所認者為多，則第一審判決適用之連續犯刑罰法條，
    實質上即難謂當，依照刑事訴訟法第三百七十條但書之規定，第二審自得諭知較
    重於第一審判決之刑（最高法院八十二年度第七次刑事庭會議決議）。爰審酌被
    告犯罪動機、目的、行為手段、其多次重製並進而出租盜版影音著作物，嚴重破
    壞我國保護智慧財產權之國際形象及對他人智慧財產權之尊重，及尚未與告訴人
    附表一所示之美商迪士尼企業股份有限公司等公司及附表二所示之中龍科技股份
    有限公司達成民事和解、犯罪後坦承犯行等一切情狀，而量處如主文第二項所示
    之刑。
五、扣案之如附表一所示之擅自重製影音光碟片四百三十九片及附表二所示之「霹靂
    異數之龍圖霸業」ＶＣＤ影片光碟第一、二、十一、十二集各三片，第三集、四
    、五、六、七、八、九、十各壹片計貳拾片，係被告所有因犯罪所得之物，裝設
    光碟燒錄器三部之電腦硬碟主機一臺及片名目錄則係被告所有供犯罪所用之物，
     皆應依刑法第三十八條第一項第二款、第三款規定宣告沒收。
六、被告經合法傳喚，無正當理由不到庭，爰不待其陳述，逕行判決，
據上論斷，應依刑事訴訟法第三百六十九條第一項前段、第三百六十四條、第二百九
十九條第一項前段、第三百七十一條，著作權第九十一條第二項，刑法第十一條前段
、第五十六條、第四十七條、第三十八條第一項第二款、第三款，判決如主文。
本案經檢察官沈明彥到庭執行職務。
中    華    民    國      九十一  年       四       月       十二       日
                              臺灣高等法院刑事第二十二庭
                                  審判長法  官  許  正  順
                               法  官  林  明  俊
                                        法  官  邱  同  印
右正本證明與原本無異。
如不服本判決應於收受送達後十日內向本院提出上訴書狀，其未敘述上訴之理由者並
得於提起上訴後十日內向本院補提理由書（均須按他造當事人之人數附繕本）。
                                        書記官  莊  昭  樹
中    華    民    國      九十一  年       五       月        一        日
附錄：本判決論罪科刑法條全文
著作權法第九十一條第二項：
意圖銷售或出租而擅自重製他人著作者，處六個月以上五年以下有期徒刑，得併科新
台幣三十萬以下罰金。
附表一：
編號        著作物名稱                  數量（片）         著作權人
（一）    一○二真狗  102 DALMATIANS       12           美商迪士尼企業股
                                                        份有限公司
（二）    恐龍        DINOSAUR              8           同右
（三）    扭轉未來    DISNEY,S THE KID     10           同右
（四）    相信愛情    KEEPING THE FAITH     4           同右
（五）    衝鋒陷陣    REMEMBER THE TITANS  4           同右
（六）    小美人魚 2  THE LITTLE MERMAID 2  4           同右
（七）    玩具總動員2 TOY STORY 2          14           同右
（八）    西域威龍    SHANGHAI NOON         2           同右
（九）    變人        BICENTNNNIAL MAN      4           同右
（十）    變臉        FACE/OFF              4           同右
（十一）  絕地任務    THE ROCK              2           同右
（十二）  女狼俱樂部  COYOTE UGLY           2           同右
（十三）  全面失控    THE RED PLANTE       12           美商時代華納娛樂
                                                        公司
（十四）  十全大補男  THE REPLACEMENTS     10           同右
（十五）  手到擒來    BAIT                  6           同右
（十六）  太空大哥大  SPACE COWBOYS        12           同右
（十七）  生死極速    DRIVEN               11           同右
         （以自龍潭鄉○○街
          夜市購入之擅自重製
          之影音甲○○○○燒
          錄重製）
（十八）  以毒攻毒    EXIT WOUNDS           4           同右
（十九）  千驚萬險    PROOF OF LIFE         4           同右
（二十）  麻辣女王    MISS CONGENIALITY     4           同右
（二十一）天搖地動    THE PERFECT STORM    10           同右
（二十二）駭客任務    THE MATRIX            2           同右
（二十三）浩劫重生    CAST AWAY            11           美商二十世紀福斯
                                                        影片股份有限公司
（二十四）星際大戰首部曲                    2           同右
          STAR WARS :EPISODE 1 THE PHANTOM MENACE
（二十五）絕地大反攻                        6           同右
          STAR WARS :EPISODE VI RETURN OF THE JEDI
（二十六）女人置上    WOMAN ON TOP          6           同右
（二十七）女孩第一名  WHERE THE HEART IS    2           同右
（二十八）帝國大反擊                        6           同右
          STAR WARS :EPISODE V THE EMPIRESTRIKES BACK
（二十九）絕地奶霸    BIG MOMMA,S HOUSE     6           同右
（三十）  冰凍星球    TITAN A.E.            8           同右
（三十一）神鬼願望    BEDAZZLED             6       同右
（三十二）安娜與國王  ANNA AND KIND         9           同右
（三十三）神鬼戰士    GLADIATOR             6           美商美國環球影片
                                                        股份有限公司
（三十四）神鬼傳奇2   THE MUMMY RETURNS     4           同右
（三十五）門當父不對  MEET THE PARENTS      4           同右
（三十六）永不妥協    ERIN BROCKOVICH       4           同右
（三十七）失落的世界                        2           同右
          THE LOST WORLD JURASSIC PARK
（三十八）偷拐搶騙    SANTCH                2           美商哥倫比亞股份
                                                        有限公司
（三十九）決戰時刻    TEH PATRIOT           6           同右
（四十）  愛上新郎    THE WEDDING PLANNER   6           同右
（四十一）透明人      HOLLOW MAN            2           同右
（四十二）下一個還是你                      4           同右
          URBAN LEGENDS : FINAL CUT
（四十三）魔鬼複製人  THE 6TH DAY           8           同右
（四十四）二十八天    28 DAYS              1           同右
（四十五）女生向前走  GIRL INTERRUPTED      2           同右
（四十六）臥虎藏龍                          8           同右
          CROUCHING TIGER , HIDDEN DRAGON
（四十七）千鈞一刻    FIFTEEN MINUTES       2           美商新線製作股份
                                                        有限公司
（四十八）億萬未婚夫  THE BACHELOR          6           同右
（四十九）心靈角落    MAGNOLIA             12           同右
（五十）  搶錢大作戰  BOILER ROOM           2           同右
（五十一）驅魔人      LOST SOULS            4           同右
（五十二）直搗超王星號 SUPERNOVA            8           美商米高梅影片股
                                                        份有限公司
（五十三）紐約的秋天  AUTUMN IN NEW YORK    6           同右
（五十四）天羅地網                          2           同右
          THE THOMAS CROWN AFFAIR
（五十五）大敵當前ENEMY AT THE GATES        2           美商派拉蒙影片股
                                                        份有限公司
（五十六）內神外鬼   LUCKY NUMBER           6           同右
（五十七）男人百分之百 WHAT WOMEN WANT      8           同右
（五十八）靈異總動員 BLESS THE CHILD       10           同右
（五十九）殺戮戰警   SHAFT                  6           同右
（六十）  不可能的任務二                    4           同右
          MISSION :IMPOSSIBLE  2                        同右
（六十一）搶救雷恩大兵                      3           同右
          SAVING PRIVATE RYAN
（六十二）危機四伏 WHATE LIES BENEATH       8           美商二十一世紀
                                                        福斯影片股份有
                                                        限公司
                                                        戊○○○股份有
                                                        限公司經授權享
                                                        有重製權、發行
                                                        權、出租權、銷
                                                        售權
（六十三）怒海潛將  MEN OF HONOR           10           同右
（六十四）巔峰極限  VERTICAL LIMIT         24           美商哥倫比亞影
                                                        片股份有限公司
                                                        戊○○○股份有
                                                        限公司經授權享
                                                        有重製權、發行
                                                        權、出租權、銷
                                                        售權
（六十五）霹靂嬌娃  CHARLIE,S ANGELS        6           同右
（六十六）雷霆戰警 CHINA STRIKE FORCE      14           中藝國際影視股
                                                        份有限公司
                                                        戊○○○股份有
                                                        限公司經授權享
                                                        有重製權、發行
           權、出租權、銷
                                                        售權
（六十七）魔鬼接班人 LITTLE NICKY          18           美商新線製作股
                                                        份有限公司
                                                        戊○○○股份有
                                                        限公司經授權享
                                                        有重製權、發行
                                                        權、出租權、銷
                                                        售權
（六十八）陰魂怒吼   BOOK OF SHADOW         4           中藝國際影視股
                     : BLAIR WITCH 2                    份有限公司
                                                        戊○○○股份有
                                                        限公司經授權享
                                                        有重製權、發行
                                                        權、出租權、銷
                                       售權
（六十九）兇手正在看著你  WATCHER           4           中藝國際影視股
                                                        份有限公司
                                                        戊○○○股份有
                                                        限公司經授權享
                                                        有重製權、發行
                                                        權、出租權、銷
                                                        售權
附表二：
                                                        中龍科技股份有限公司
「霹靂異數之龍圖霸業」ＶＣＤ影片光碟
第一、二、十一、十二集各三片，第三、
四、五、六、七、八、九、十集各壹片，
計貳拾片                                   ２０
